【裁判字號】    89,易,4685
【裁判日期】    891128
【裁判案由】    毒品危害防制條例
【裁判全文】
臺灣高雄地方法院刑事判決                        八十九年度易字第四六八五號
    公  訴  人  臺灣高雄地方法院檢察署檢察官
    被      告  甲○○
右列被告因違反毒品危害防制條例案件，經檢察官提起公訴（八十九年度毒偵字第六
五三０號），本院判決如左：
    主  文
甲○○施用第二級毒品，累犯，處有期徒刑陸月，如易科罰金，以參佰元折算壹日。
    事  實
一、甲○○於民國八十五年間，因違反麻醉藥品管理條例案件，經臺灣高等法院高雄
    分院判決有期徒刑四月確定，而於八十七年四月三十日執行完畢；而亦曾因施用
    第二級毒品安非他命案件，經依臺灣高雄地方法院以八十七年度毒聲字第八三０
    號裁定送觀察、勒戒後，認無繼續施用毒品之傾向，由臺灣高雄地方法院檢察署
    檢察官於民國八十七年七月十六日以該署八十七年度偵字第一五四五七號為不起
    訴處分確定；其後復再度因施用第二級毒品安非他命案件，經觀察、勒戒後，認
    有繼續施用毒品之傾向，再經裁定送入戒治處所施以強制戒治，並由臺灣高雄地
    方法院檢察署檢察官提起公訴，經臺灣高雄地方法院以八十八年度易字第四一七
    九號判處有期徒刑五月確定；甲○○經法院裁定送強制戒治後，其間因戒治之結
    果認無繼續戒治之必要，而經臺灣高雄地方法院於八十九年一月四日以八十九年
    度毒聲字第四０號裁定停止戒治，所餘戒治期間付保護管束；詎甲○○另基於施
    用第二級毒品之犯意，於八十九年八月二日下午四時許，在高雄市○○區○○街
    四巷十五號住處，以將第二級毒品安非他命置於錫箔紙上，下用打火機燒烤，吸
    食其煙之方式，施用第二級毒品安非他命；嗣於八十九年八月三日晚間九時五十
    分許，在高雄市○○區○○街十七號前，因甲○○未依指定期日按期接受採尿檢
    驗，而遭臺灣高雄地方法院以違反保護管束情節重大，撤銷停止戒治，而須入戒
    治處所執行強制戒治，經臺灣高雄地方法院檢察署通緝遭警逮捕，始驗尿查獲。
二、案經高雄市政府警察局鼓山分局報告臺灣高雄地方法院檢察署檢察官偵查訴。
    理  由
一、右揭事實業據被告甲○○坦承不諱，而被告經警查獲之時所採集之尿液，經送高
    雄市立凱旋醫院檢驗之結果，亦呈現曾施用第二級毒品甲基安非他命之陽性反應
    ，有該院八十九年八月二十五日高市凱醫檢字第七三三號煙毒尿液檢驗成績書一
    紙附卷可稽，被告之自白可信為真實；而被告前已因施用第二級毒品安非他命案
    件，經依臺灣高雄地方法院以八十七年度毒聲字第八三０號裁定送觀察、勒戒後
    ，認無繼續施用毒品之傾向，由臺灣高雄地方法院檢察署檢察官於民國八十七年
    七月十六日以該署八十七年度偵字第一五四五七號為不起訴處分確定；其後復再
    度因施用第二級毒品安非他命案件，經觀察、勒戒後，認有繼續施用毒品之傾向
    ，再經裁定送入戒治處所施以強制戒治，並由臺灣高雄地方法院檢察署檢察官提
    起公訴，經臺灣高雄地方法院以八十八年度易字第四一七九號判處有期徒刑五月
    確定，則有臺灣高雄地方法院檢察署八十七年度偵字第一五四五七號不起訴處分
    書及臺灣高雄地方法院八十八年度易字第四一七九號刑事判決各一份在卷可稽，
    被告犯罪事證明確，犯行實堪認定，依法應予論科。
二、按犯毒品危害防制條例第十條之罪，經觀察勒戒後，無繼續施用毒品之傾向者，
    應由檢察官為不起訴處分。經不起訴處分後五年內再犯第十條之罪，經觀察勒戒
    後，認有繼續施用毒品之傾向或三犯以上者，即不適用前項之規定（即應由檢察
    官偵查起訴），毒品危害防制條例第二十條第三項定有明文。核被告前已因施用
    第二級毒品，分別經臺灣高雄地方法院檢察署檢察官為不起訴處分以及臺灣高雄
    地方法院判處有期徒刑五月確定後，再犯毒品危害防制條例第十條第二項之罪，
    為三犯，依前揭規定，應依毒品危害防制條例第十條第二項之規定論罪科刑。其
    持有第二級毒品之行為，為其施用第二級毒品之犯行所吸收，不另論罪。又被告
    於八十五年間，曾因違反麻醉藥品管理條例案年，經臺灣高等法院高雄分院判決
    有期徒刑四月確定，而於八十七年四月三十日執行完畢，有卷附之臺灣高等法院
    被告全國前案紀錄表一份在卷可憑，其五年內再犯本件有期徒刑以上之罪，為累
    犯，爰依刑法第四十七條之規定，加重其刑。審酌被告前已經因施用毒品而經送
    二次觀察、勒戒，而第二次觀察、勒戒後，因認有繼續施用毒品之傾向，並再經
    送強制戒治，在停止戒治期間，竟仍不知痛改前非，猶重蹈覆轍自殘其身，然姑
    念犯罪後態度良好，坦承犯行，爰量處如主文所示之刑，併同時諭知易科罰金之
    折算標準，以為懲儆。
三、據上論斷，應依刑事訴訟法第二百九十九條第一項前段，毒品危害防制條例第十
  條第二項，刑法第十一條、第四十七條、第四十一條，罰金罰鍰提高標準條例第
    二條，判決如主文。
本案經檢察官洪期榮到庭執行職務。
中    華    民    國    八十九    年    十一      月      二十八      日
                                  臺灣高雄地方法院刑事第六庭
                                      法  官    李怡諄
右正本證明與原本無異。
如不服本判決，應於判決送達後十日內，向本院提出上訴狀。
                                      書記官    陳福記
中    華    民    國      八十九      年      十一      月      二十八 日
附錄本件論罪條文：
毒品危害防制條例第十條第二項
施用第二級毒品者，處三年以下有期徒刑。


司法院資訊處製作；財團法人民間司法改革基金會備份。
